臺灣高等法院臺中分院刑事判決　　 95年度上更(一)字第372號
上　訴　人　臺灣臺中地方法院檢察署檢察官
上　訴　人
即　被　告　甲○○
　　　　　　　　　　　(
選任辯護人　盧昱成律師
選任辯護人　宋永祥律師
上　訴　人
即　被　告　乙○○
選任辯護人　林志忠律師
選任辯護人　江燕鴻律師
上列上訴人因毒品危害防制條例案件，不服臺灣臺中地方法院93
年度矚重訴字第2號中華民國94年11月30日第1審判決（起訴案號
：臺灣臺中地方法院檢察署93年度偵字第9340號、第9579號；併
辦案號：臺灣雲林地方法院檢察署93年度偵字第2346號），提起
上訴，經判決後，由最高法院發回更審，本院判決如下：
    主    文
原判決撤銷。
甲○○販賣第二級毒品，處有期徒刑玖年，扣案如附表一所示之
藥錠、藥丸及粉末均沒收銷燬之，打錠模具貳拾貳組均沒收。如
附表二編號四、五、六、七、十二、十七、三九、五二、七三、
八十至八二、八六、九四所示之物均沒收銷燬之，扣案如附表二
編號三、二十、二六、三五、三七、四三至四七、四九、五六至
五八、六十至六三、六七至六九、七二、七四至七八、八七、九
十所示之物均沒收。
乙○○共同製造第二級毒品，未遂，處有期徒刑伍年；扣案如附
表二編號四、五、六、七、十二、十七、三九、五二、七三、八
十至八二、八六、九四所示之物均沒收銷燬之，扣案如附表二編
號三、二十、二六、三五、三七、四三至四七、四九、五六至五
八、六十至六三、六七至六九、七二、七四至七八、八七、九十
所示之物均沒收。
    犯罪事實
一、甲○○於民國（下同）91年、92年間之不詳時間意圖營利，
    自友人姓名年籍不詳綽號「文山」之成年男子處，以抵償債
    務新臺幣（下同）20萬元之方式，販入如附表一所示含有第
    2級毒品ＭＤＭＡ成分之藥丸1批，甲○○明知該批藥丸均含
    有ＭＤＭＡ成分，因經人體試驗後，發現該批藥丸藥性不強
    ，且藥效不佳，惟恐初次銷售後市場反應不佳，進而影響後
    續之銷售情況，遂將該批藥丸藏置於其位於臺中市○區○○
    路1段51號5樓之2住處；至93年2月中旬，甲○○經由友人介
    紹，乃與不知情而經營壯源生技食品股份有限公司（下稱壯
    源公司，址設臺中縣霧峰鄉○○村○○路572號）之李紹昌
    接洽，並向李紹昌佯稱，該批藥丸係減肥藥丸，因須增加劑
    量，故委請李紹昌將該批藥丸輾成粉末後重新打錠，惟因模
    具規格不符，乃於93年4月20日左右，透過不知情之廠商「
    蘇先生」開立模洞較大之新打錠模具組共22組，轉交予李紹
    昌預備打錠時使用，並將前開藏置在其上址住處內之ＭＤＭ
    Ａ藥丸，於93年5月14日下午1時許，交付李紹昌，以增加劑
    量之方式，預備重新打錠。另甲○○於92年10月、11月間，
    在大陸廣州某處，透過大陸友人「黃欽」與「蔡金龍」2 人
    （以上2人由臺灣臺中地方法院檢察署檢察官另案簽分偵辦
    ）介紹，因而認識乙○○，知悉乙○○為國內之高中化學老
    師，具有化工專業知識，遂擬將前開藥丸重新送打錠時，再
    添加ＭＤＭＡ成分，以製造出藥效更強之ＭＤＭＡ藥丸銷售
    ，乃與乙○○商議，由乙○○負責製造出ＭＤＭＡ後，再加
    入前開該批藥丸中，使其藥效增強後更能容易出售，銷售獲
    利後再酬謝乙○○；乙○○因家庭經濟拮据，遂應允為甲○
    ○製造ＭＤＭＡ。甲○○與乙○○2人乃共同基於製造第2級
    毒品ＭＤＭＡ之犯意聯絡，由甲○○於93年農曆過年前1 、
    2個星期，將其以不詳方法取得如附表二編號五二、五六、
    五七、五八、六十至六三所示之8桶液體（其中2桶，1桶如
    附表二編號五二所示之無色液體，含有ＭＤＭＡ成分及製造
    ＭＤＭＡ過程中之原料ＳＡＦＲＯＬＥ；另1桶如附表二編
    號六十所示之淺黃色液體，含有製造ＭＤＭＡ過程中之原料
    ＳＡＦＲＯＬＥ），委請不知情之姓名年籍不詳綽號「阿安
    」之成年男姓友人，運送至乙○○位於臺中縣豐原市○○路
    177巷 16號之居住處，乙○○即在網路上取得製造愷他命、
    卡西酮或其他毒品之步驟資料，輔以其本身具備有機合成之
    專業化學技術，以如附表二編號六七、六八及七八所示之循
    環冷凍機器、如附表二編號六九、七四及七五所示之真空幫
    浦、如附表二編號七二所示之電熱爐、如附表二編號七六及
    七七所示之攪拌器、如附表二編號八一及八二所示之四頸圓
    底瓶、如附表二編號八三所示之三頸圓底瓶、如附表二編號
    九四所示之圓底瓶，及如附表二編號十七所示之冷凝管等設
    備，自前開甲○○所提供之液體中提煉ＭＤＭＡ，或使用如
    附表二編號三九所示之黃樟素、如附表二編號三七所示之氫
    氧化鉀、如附表二編號二六所示之甲酸，及如附表二編號九
    十所示之硫酸等化學藥品，異構化至異黃樟素，並轉化為Ｍ
    ＤＰ２Ｐ後，再使用如附表二編號三五及八七所示之甲基胺
    、如附表二編號四九所示之鋁片及如附表二編號四三至四六
    所示之９５％酒精溶液等化學藥品合成ＭＤＭＡ，惟乙○○
    經多次提煉或合成之實驗結果，因均發生爆炸情形而未能將
    ＭＤＭＡ提煉或合成成功，至93年5月14日凌晨0時許，乙○
    ○於製造過程中，再度發生鍋爐中之水與油激烈搖晃情形，
    乙○○因深感不安，遂停止繼續製造，並於同日凌晨1時許
    ，撥打電話通知甲○○到場查看，甲○○於同日凌晨3時許
    到場查看後，因急於將ＭＤＭＡ成分加入該批藥丸中並重新
    打錠，遂仍要求乙○○繼續製造，惟乙○○於甲○○離開後
    ，則停止製造；嗣於93年5月14日下午1時許及同日下午3時
    許，經法務部調查局中部地區機動工作組及臺中縣警察局分
    別循線將乙○○及甲○○查獲到案，並在甲○○上址住處扣
    得前揭ＭＤＭＡ藥丸4顆（已摻入自壯源公司所查扣之該批
    ＭＤＭＡ藥丸中送驗）；並在乙○○上址居住處扣得如附表
    二所示之物；另在壯源公司上址工廠處扣得如附表一所示之
    前開ＭＤＭＡ藥丸及打錠模具22組。
二、案經法務部調查局中部地區機動工作組及臺中縣警察局移送
    臺灣臺中地方法院檢察署檢察官偵查起訴暨臺灣雲林地方法
    院檢察署檢察官移送併案審理。
    理    由
一、關於被告甲○○販賣ＭＤＭＡ藥丸部分：
（一）訊據上訴人即被告甲○○，固坦承該批藥丸係綽號「文山
      」之男子，為清償其20萬元，而將該批藥丸放置其住處，
      且由其將該批藥丸送至壯源公司委由李紹昌重新打錠等情
      不諱 ，惟矢口否認有意圖販賣而持有第2級毒品ＭＤＭＡ
      或販賣第2級毒品之犯行 ，辯稱：綽號「文山」之男子將
      該批藥丸放置我住處時，僅有告知係「減肥」藥丸，且經
      鑑定結果，該批藥丸中亦確含有「咖啡因」成分，而ＭＤ
      ＭＡ成分則相對較少；且該批藥丸所含ＭＤＭＡ成分，亦
      顯然較市面上ＭＤＭＡ 通常使用劑量成分在80毫克至200
      毫克間之情況，偏低甚多，本無可能造成「快樂丸」之迷
      幻效果，亦無可能在市面上流通云云。
（二）經查：
  １、被告甲○○持送壯源公司委由李紹昌重新打錠之藥丸，經
      送請法務部調查局檢驗、國防部憲兵司令部刑事鑑識中心
      鑑驗、行政院衛生署管制藥品管理局檢驗及詮昕科技股份
      有限公司檢驗，其結果確均含有ＭＤＭＡ成分，此有法務
      部調查局93年7月16日調科壹字第09300283050號檢驗通知
      書（見原審卷第1卷第131頁）、國防部憲兵司令部刑事鑑
      識中心93年7月5日（93）宇鑑字第07844號鑑驗通知書（
      見原審卷第1卷第135頁）、行政院衛生署管制藥品管理局
      93年7月19日管檢字第 0930005799號檢驗成績書（見原審
      卷第1卷第138頁）各1紙及詮昕科技股份有限公司93年6月
      月24日出具之藥物檢驗報告9紙 （見臺灣臺中地方法院檢
      察署93年度偵字第9340號卷第264頁至第272頁）在卷可稽
      ；且依行政院衛生署管制藥品管理局93年 8月19日管檢字
      第0930007932號函示：「二、依據Clarke，s Analysis
      of Drugs and Poisons第三版記載，ＭＤＭＡ通常使用劑
      量為八十毫克至二００毫克，最常使用劑量在一００毫克
      至一五０毫克之間；ＭＤＭＡ服用後會產生愉悅、多話、
      情緒及活動力亢奮的行為特徵。三、一般坊間所查獲之『
      搖頭丸』，其錠劑之品質不一、態樣相當多變，每一種態
      樣甚或同一態樣，每一顆錠劑之ＭＤＭＡ含量可能均不相
      同。四、ＭＤＭＡ為國內禁止醫藥使用之第二級毒品，除
      非供科學上之需用者，另依管制藥品管理條例管理，一經
      查獲，不論其劑量高低，均屬毒品危害防制條例之毒品。
      五、經行政院衛生署核准查驗登記之藥品，均不含ＭＤＭ
      Ａ成分，故ＭＤＭＡ不可供一般減肥劑之添加劑，違者依
      毒品危害防制條例論處」（見原審卷第1卷第146頁、第
      147 頁）可知，本件查扣之該批藥丸既係含有第2級毒品
      ＭＤＭＡ成分，即非屬行政院衛生署核准查驗登記之藥品
      ，而係屬毒品危害防制條例所規範之第2級毒品。
  ２、被告甲○○雖以該批藥丸經檢驗結果，尚含有「咖啡因」
      成分，據為其主觀上認知係「減肥」藥丸之論據，惟查：
      被告甲○○為法務部調查局中部地區機動工作組查獲時，
      曾自承：我有將該批藥丸拿至臺中搖頭店給不特定舞客試
      用，因試用後效果不好，都不願意購買等語（見臺灣臺中
      地方法院檢察署93年度偵字第9340號卷第73頁），且於偵
      查中亦自白：我有跟乙○○講，我有減肥藥10餘萬顆，看
      乙○○能不能以其化學技術，作出一些配方，能達到減肥
      效果或是有迷幻效果等語（見同上偵查卷第155頁），則
      被告甲○○倘非知悉該批藥丸係含有會使人產生情緒及活
      動力亢奮之ＭＤＭＡ成分，當無可能攜往臺中搖頭店給不
      特定舞客試用，蓋倘如被告甲○○所辯，其一直以為該批
      藥丸係減肥藥丸，則其尋訪試用者，亦應係尋找體型肥胖
      而亟欲減重之人，而非至充斥毒品濫用之搖頭店尋找人體
      試驗；況被告甲○○委請被告乙○○製造之「配方」（實
      係製造ＭＤＭＡ，詳如後述），亦明顯與減肥藥物無涉；
      且如該批藥丸係減肥藥丸，因減肥藥物本無可能一服即見
      成效，如非長期服用，觀察減重之成果，如何知悉該藥物
      之藥效不彰，而須被告甲○○再持往壯源公司為增加藥量
      之重新打錠，是被告甲○○前揭辯稱，不知該批藥丸係為
      第2級毒品ＭＤＭＡ，顯係臨訟卸責之詞，不足憑採。
  ３、按毒品危害防制條例第4條第2項之販賣第2級毒品罪 ，不
      以販入之後復行賣出為要件；祇須以營利為目的，販入或
      賣出，有一於此，即已成立。而同條例第5條第2項之意圖
      販賣而持有第2級毒品罪 ，係指基於販賣以外之其他原因
      而持有，嗣始起意售賣者而言 。因此行為人持有第2級毒
      品，有以主觀上營利售賣意圖而販入，其雖未及賣出，仍
      應論以販賣毒品罪既遂罪責；或非以營利售賣意圖而販入
      ，或因其他原因而持有毒品罪，嗣起意圖利售賣，著手於
      販賣行為未及賣出，即應成立販賣毒品未遂罪責；如非以
      營利售賣意圖而販入，或因其他原因而持有，嗣起意圖利
      售賣，尚未著手於賣出行為，則成立意圖販賣而持有毒品
      罪責。本件扣案之該批藥丸既經檢驗結果 ，確認含有第2
      級毒品ＭＤＭＡ成分，而被告甲○○持有該批藥丸後自稱
      即拿至台中搖頭店給不特定舞客使用，因試用效果不好，
      舞客都不願買，且被告本人並不施用搖頭丸即ＭＤＭＡ，
      卻受讓如附表一所示重達二萬多公克之大量搖頭丸，足證
      被告自始即有販賣搖頭丸營利之意思，其販賣第二級毒品
      ＭＤＭＡ之犯行應可認定。
二、關於被告甲○○與被告乙○○共同製造第 2級毒品ＭＤＭＡ
    未遂部分：
（一）訊據被告甲○○與被告乙○○，均矢口否認有共同基於製
      造第2級毒品ＭＤＭＡ之犯意聯絡而為製造第2級毒品ＭＤ
      ＭＡ未遂之犯行，被告甲○○辯稱：我只有委請乙○○做
      減肥藥的添加物，而乙○○並未成功合成該配方，我並未
      提供任何原料給乙○○，我只有委託乙○○自行購買原料
      合成減少脂肪的化學添加物交給我，並非共同謀議製造Ｍ
      ＤＭＡ；且本件自乙○○住處所扣得之器具及原料等物，
      經國防部憲兵司令部刑事鑑識中心鑑定結果，僅足以證明
      有製造ＭＤＭＡ之動機與企圖，而現場設備裝置架設情況
      ，反應混合物等情形，是否足以製造出ＭＤＭＡ，由現有
      之資料仍無法有明確之結論；是我與乙○○固有意圖製造
      加強藥效之ＭＤＭＡ，惟我們迄未完成製造前之配方時即
      為警、調人員查獲，所為亦僅於預備製造階段，無從為加
      強藥效之製造行為 ，而毒品危害防制條例第4條亦無處罰
      預備犯之規定，依罪刑法定原則，應為無罪之諭知云云；
      被告乙○○則辯稱：我只是將甲○○運來的7、8桶原料作
      油及水的分離，我並無能力製造ＭＤＭＡ，且主觀上亦無
      製造ＭＤＭＡ之犯意，僅是基於幫助朋友甲○○之立場，
      將油及水分離；甲○○將該7、8桶原料運至我住處後，我
      有為了實驗，自這7、8桶原料取樣放在冰箱中，因冷凍的
      關係，有結晶體，另外我亦有以加熱方式，想要將油與水
      分離，但過程中發生一些奇怪現象，我認為是靈異現象，
      而不是化學反應，所以中止了實驗過程，並未製造出ＭＤ
      ＭＡ；且公訴人既於起訴書之犯罪事實中，已認定「甲○
      ○先於93年農曆過年前1、2個禮拜，以走私方式自大陸將
      7、8桶含有ＭＤＭＡ成分，且具有麻醉及迷幻之原料運回
      臺灣」，故該原料本含有ＭＤＭＡ、麻醉及迷幻之成分，
      毋待我製造，扣押如附表二編號十七（冷凝管）、九四（
      燒杯）發現有ＭＤＭＡ之殘留，乃是在攪拌中所留，並非
      我製造後所殘留。依我之技術、所提出之化學方程式、器
      具，根本無法製造出ＭＤＭＡ，本件純屬不能犯；況依國
      防部憲兵司令部刑事鑑識中心鑑定結果，亦認為由現場查
      扣之證物及裝置設備，仍無法證明足以製造出ＭＤＭＡ，
      是依刑法第26條規定，我之行為僅主觀上具有抽象危險，
      客觀上並無具體危險，致根本不能完成犯罪，依法頂多論
      以「不能犯」，並得依刑法第26條但書規定減輕或免除其
      刑，公訴人逕以普通未遂罪起訴顯有違誤云云。
（二）經查：
  １、被告甲○○有於93年農曆過年前1、2個星期，將其以不詳
      方法取得如附表二編號五二、五六至五八、六十至六三所
      示之8桶液體 （其中2桶，1桶如附表二編號五二所示之無
      色液體，含有ＭＤＭＡ成分及製造ＭＤＭＡ過程中之原料
      ＳＡＦＲＯＬＥ ；另1桶如附表二編號六十所示之淺黃色
      液體，含有製造ＭＤＭＡ過程中之原料ＳＡＦＲＯＬＥ，
      有法務部調查局93年9月8日調科壹字第 09300338170號檢
      驗通知書在原審卷第1卷第172頁、第174頁可憑 ）委請不
      知情之姓名年籍不詳綽號「阿安」之成年男姓友人運送至
      被告乙○○位於臺中縣豐原市○○路 177巷16號之居住處
      等情，業據被告乙○○於93年6月8日偵查中結證屬實（見
      臺灣臺中地方法院檢察署93年度偵字第 9340號卷第121頁
      ），且被告乙○○於原審審理時亦為相同之供述（見原審
      卷第3卷第246頁、第247頁）；再測謊鑑定 ，係依一般人
      若下意識刻意隱瞞事實真相時，會產生微妙之心理變化，
      例如：憂慮、緊張、恐懼、不安等現象，而因身體內部之
      心理變化，身體外部之生理狀況亦隨之變化，例如：呼吸
      急促、血液循環加速、心跳加快、聲音降低、大量流汗等
      異常現象，惟表現在外之生理變化，往往不易由肉眼觀察
      ，乃由測謊員對受測者提問與待證事實相關之問題，藉由
      科學儀器（測謊機）紀錄受測者對各個質問所產生細微之
      生理變化，加以分析受測者是否下意識刻意隱瞞事實真相
      ，並判定其供述是否真實；測謊機本身並不能直接對受測
      者之供述產生正確與否之訊號，而係測謊員依其專業之學
      識及經驗，就測謊紀錄，予以客觀之分析解讀，至於測謊
      鑑定究竟有無證據能力，刑事訴訟法並無明文規定，惟實
      務上，送鑑單位依刑事訴訟法第208條第1項規定，囑託法
      務部調查局或內政部警政署刑事警察局為測謊檢查，受囑
      託機關就檢查結果，以該機關名義函覆原囑託之送鑑單位
      ，該測謊檢查結果之書面報告，即係受囑託機關之鑑定報
      告，該機關之鑑定報告，形式上若符合測謊基本程式要件
      ，包括：(一)經受測人同意配合，並已告知得拒絕受測，以
      減輕受測者不必要之壓力。(二)測謊員須經良好之專業訓練
      與相當之經驗。(三)測謊儀器品質良好且運作正常。(四)受測
      人身心及意識狀態正常。(五)測謊環境良好，無不當之外力
      干擾等要件，即賦予證據能力，非謂機關之鑑定報告書當
      然有證據能力；具上述形式之證據能力者，始予以實質之
      價值判斷，必符合待證事實需求者，始有證明力；刑事訴
      訟法就證據之證明力，採自由心證主義，由法院本於確信
      自由判斷，惟法院之自由判斷，亦非漫無限制，仍不得違
      背經驗法則及論理法則；測謊檢查之受測者可能因人格特
      性或對於測謊質問之問題無法真正瞭解，致出現不應有之
      情緒波動反應，此時若過於相信測謊結果，反而有害於正
      當之事實認定，又測謊檢查之時間過遲，攸關受測者情緒
      得否平復，與鑑定之精確性非無影響，此時間因素，事實
      審法院於取捨時不得不予考量；惟一般而言，受測者否認
      犯罪之供述呈現不實之情緒波動反應，不得採為有罪判決
      之唯一證據，若受測者否認犯罪之供述並無不實之情緒波
      動反應，又無其他積極證據證明其被訴之犯罪事實，自得
      採為有利於受測者之認定；復按刑事訴訟法第206條第1項
      規定：「鑑定之經過及其結果，應命鑑定人以言詞或書面
      報告」，又法院或檢察官囑託相當之機關鑑定，準用第20
      6條第1項之規定，同法第208條亦有明文規定 ；是鑑定報
      告書之內容應包括鑑定經過及其結果，法院囑託鑑定機關
      為測謊檢查時，受囑託之鑑定機關不應僅將鑑定結果函覆
      ，並應將鑑定經過一併載明於測謊之鑑定報告書中，若鑑
      定報告書僅簡略記載檢查結果而未載明檢查經過，既與法
      定記載要件不符，法院自應命受囑託機關補正，必要時並
      得通知實施鑑定之人以言詞報告或說明，否則，此種欠缺
      法定要件之鑑定報告不具備證據資格，自無證據能力可言
      （最高法院92年度臺上字第2282號判決要旨參照）。本件
      被告乙○○經送請法務部調查局為測謊鑑定，經測謊結果
      ，被告乙○○就(一)扣案製造搖頭丸的原料是甲○○提供給
      渠的；(二)扣案製造搖頭丸的原料不是渠自別處購買得來的
      。上述問題經測試均無情緒波動反應，研判未說謊；此有
      法務部調查局93年12月3日調科參字第09300479500號測謊
      報告書1份在卷足稽（見原審卷第1卷第250頁至第263頁）
      ，而此份測謊報告書既符合上列5項基本程序要件 ，且亦
      有將鑑定結果及經過一併載明於報告書中，故依上開判決
      要旨，自應認有證據能力而得供本院為審判之參酌；另參
      以被告乙○○前開證述及供述，堪認被告甲○○確有提供
      該8桶原料予被告乙○○供作製造第2級毒品ＭＤＭＡ之原
      料使用。
  ２、按毒品危害防制條例第4條製造第1級至第4級毒品罪之「
      製造」，係指就原料、原素予以加工，使成具有特定功效
      之成品者而言（最高法院93年度臺上字第6855號判決要旨
      參照）。原審將本案全部卷宗、自被告乙○○住處扣得之
      文書資料 1批及扣案物之扣押物品清單暨勘驗扣案物所拍
      攝之照片等資料，送請國防部憲兵司令部刑事鑑識中心鑑
      驗結果，認：「結論：(一)由送驗資料及扣案證物，足以證
      明製造ＭＤＭＡ之動機與企圖，另現場設備裝置架設情況
      ，反應混合物（如證物編號六九中未檢驗出ＭＤＭＡ，此
      部分仍需查證）等情形，是否足以製造出ＭＤＭＡ，由現
      有之資料仍無法有明確之結論。(二)根據附件4.法務部調查
      局中部地區機動工作組7.9. 日調振緝字第09375301670
      號刑事案件移送書第頁中，詳細描述如何由黃樟油提煉
      出黃樟素，並以氫氧化鉀進行異構化（isomerization）
      形成異黃樟素，再經過氧化氫、甲酸與硫酸反應產生3,4-
      亞甲二氧苯基丙酮（ＭＤＰ－２－Ｐ）。3,4-亞甲二氧苯
      基丙酮與甲胺及金屬鋁與氯化汞進行還原胺化反應以製造
      出ＭＤＭＡ。(三)刑事調查證據聲請狀查詢答覆：1.扣案之
      物品及原料中，利用過氧化氫與甲酸所形成之過氧甲酸可
      作為「氧化劑」【扣案證物中是否有過氧化氫仍待查】；
      另金屬鋁與氯化汞形成之鋁汞齊（Ａl／Ｈg）可作為「還
      原劑」【扣案證物中是否有氯化汞仍待查】。2.以3,4-亞
      甲二氧苯基丙酮（ＭＤＰ－２－Ｐ）與甲胺進行還原胺化
      之反應，必須有還原劑或還原催化劑方可」，有該刑事鑑
      識中心94年10月5日（94 ）安鑑字第02412號鑑驗通知書1
      份在卷可參（見原審卷第3卷第165頁至第169頁）。
  ３、而由上開鑑驗通知書中可知製造ＭＤＭＡ之過程，是由黃
      樟素異構化至異黃樟素，再轉化為ＭＤＰ２Ｐ，再由ＭＤ
      Ｐ２Ｐ合成為ＭＤＭＡ，而由黃樟素異構化至異黃樟素，
      再轉化為ＭＤＰ２Ｐ使用之化學藥品有黃樟素、氫氧化鉀
      、正丁醇、過氧化氫、甲酸、硫酸；由ＭＤＰ２Ｐ合成Ｍ
      ＤＭＡ使用之化學藥品有甲基胺、鋁片、氯化汞、９５％
      酒精溶液、異丙醇。因上開化學藥品中，正丁醇、過氧化
      氫、氯化汞、異丙醇等物，於上開鑑驗通知書中均係載明
      待查，且鑑定人柳如宗於本院前審審理時具結陳稱：如果
      沒有氯化汞或其他汞化物（如硝酸汞、碘化汞），依我目
      前的知識，不可能合成ＭＤＭＡ等語 （見本院前審卷第1
      卷第128頁），是本院受命法官乃於95年5月12日會同檢察
      官、辯護人、被告乙○○及鑑定人柳如宗共同履勘扣案如
      附表二所示之物品，由鑑定人逐一檢視扣案物品有無上述
      待查物品，並就可疑之編號2 、21、23之物予以採樣化驗
      以查明有無氯化汞或其他汞化物成分，嗣經鑑定人柳如宗
      於本院前審審理時具結陳稱：我所採樣編號2 、21、23之
      物品，經過比對沒有與氯化汞相符，也沒有其他汞化物的
      成分。而原先作鑑定載明待查部分，如正丁醇、異丙醇、
      過氧化氫及氯化汞，現場都沒有看到等語（見本院前審卷
      第2卷第64頁反面）。惟鑑定人柳如宗同時亦陳稱 ：（問
      ：你們在原審提出之鑑定報告記載從資料、扣案物品，足
      以看出被告有製造的意圖，但沒有查扣到汞化物，如何來
      說明他們有此動機及企圖？）黃樟素是管制物，他們（指
      被告2人）為何持有，他們又有相關原料，又有配方 ，所
      以才會下此判斷。有時因為他們沒有合成出來，也有可能
      沒有被查扣到汞化物等語（ 見本院前審卷第2卷第64頁反
      面、第65頁）；又鑑定人柳如宗亦曾具結陳稱：（問：在
      你鑑定報告書中，有寫沒有見到中間物等語，沒有見到中
      間物，能否合成最終ＭＤＭＡ的產物？）基本上在他們（
      指被告2人）所寫的配方 ，現場已經有黃樟素，要轉化為
      異黃樟素，再轉化成ＭＤＰ─2─Ｐ，將ＭＤＰ─2─Ｐ與
      其他化學藥品合成為ＭＤＭＡ ，因合成ＭＤＰ─2─Ｐ的
      量有限，可能製造出後，即被馬上合成ＭＤＭＡ，導致現
      場看不到中間物。製造過程中還有很多雜質，從現場扣案
      的證物，應該有鑑定ＭＤＭＡ出來。而正丁醇、異丙醇僅
      係輔助品，是可以由現場可疑的其他物品代替等語（見本
      院前審卷第1卷第127頁反面、第193頁反面 ）。是本案雖
      未查扣到氯化汞等汞化物或正丁醇、異丙醇、過氧化氫等
      物，仍無礙於被告2人上開製造ＭＤＭＡ之犯行。
  ４、另參以扣案如附表二編號三、四、十二、三九、五二、八
      十、八一、八二、八六、九四所示之物 ，均分別含有第2
      級毒品ＭＤＭＡ成分或含ＳＡＦＲＯＬＥ成分為ＭＤＭＡ
      製造過程中之原料或含其他如3,4-METHYLENEDIOXYTOLUEN
      E、3,4-METHYLENEDIOXY-N-METHYLBENZYLAMINE、3,4-MET
      HYLENEDIOXYPHENYL-2-PROPANOL、1,02-METHYLENEDIOXY-
      4 -(2-N-METHYLIMINOPROPYL)BENZENE、3,4-METHYLENEDI
      OXYPHENYL METHYLKETONE、N-METHYL-(1,2-METHYLENEDIO
      XY)-4-(1-ETHYL-2-AMINOPROPYL)BENZENE、3,4-METHYLEN
      EDIOXY-N-ETHYL-N-METHYLBENZYLAMINE等成分（均為ＭＤ
      ＭＡ製造過程中所產生之不純物），有法務部調查局93年
      9月8日調科壹字第09300338170號檢驗通知書1份附卷可憑
      （見原審卷第1卷第172頁至第175頁） ，是依上開檢驗結
      果， 亦堪認被告乙○○確有就製造第2級毒品ＭＤＭＡ之
      原料、原素予以加工 ，而為實行製造第2級毒品ＭＤＭＡ
      之行為。
  ５、復按現行刑法第27條規定：「行為不能發生犯罪之結果，
      又無危險者，不罰」。該條之規定，即學理上所謂之「不
      能犯」，以行為不能發生犯罪之結果，又無危險為要件。
      至有無危險，應依客觀事實認定之。且刑法上所謂中止未
      遂，係指行為人已著手於犯罪之實行，因自己之意思而中
      止進行，或雖已實行，而以己意防止其結果之發生，因之
      未發生犯罪之結果者而言。是行為人若已著手於犯罪之實
      施，且其行為已有發生結果之危險，而於結果尚未發生前
      ，縱因己意而消極中止其犯行，然未積極採取防果行為，
      而係另由第3人為防果之行為 ，致未發生結果者，仍屬因
      外力介入而致犯罪未遂之普通未遂即障礙未遂，而與中止
      未遂有間（最高法院89年度臺上字第1930號判決要旨參照
      ）。查：
（１）被告甲○○有將如附表二編號五二、五六至五八、六十至
      六三所示之8桶液體（其中2桶 ，1桶如附表二編號五二所
      示之無色液體，含有ＭＤＭＡ成分及製造ＭＤＭＡ過程中
      之原料ＳＡＦＲＯＬＥ ；另1桶如附表二編號六十所示之
      淺黃色液體，含有製造ＭＤＭＡ過程中之原料ＳＡＦＲＯ
      ＬＥ）交付被告乙○○，已如前述，而被告乙○○自承其
      有將被告甲○○送至其住處之原料，取樣放在冰箱中，因
      冷凍而有結晶體，另外，其亦有以加熱方式，欲將油與水
      分離，且被告乙○○自被查獲後亦有多次坦承製造ＭＤＭ
      Ａ之行為 ，是被告乙○○顯然已著手實行第2級毒品ＭＤ
      ＭＡ之製造行為，雖終未能使成具有功效之成品，然依扣
      案之實驗器具中，經採樣送驗結果確有ＭＤＭＡ之毒品成
      分，亦有ＭＤＭＡ製造過程中之原料及其製造過程中所產
      生之不純物殘留，顯然並非無客觀之具體危險存在，實非
      「不能犯」。
（２）再查，依被告甲○○與被告乙○○間之通聯紀錄內容以觀
      （詳下列、所示，摘錄自「通訊監察譯文報告表」，
      Ａ表示被告乙○○、Ｂ表示被告甲○○），被告乙○○顯
      然已合成5公升之ＭＤＭＡ成分 ，惟尚未將之抽取提煉出
      來，且因尚含過多雜質，故未能製成具有特定功效之成品
      ，此亦經本院前審當庭勘驗上開通訊監察錄音結果屬實（
      見本院前審卷第1卷第107頁），是被告乙○○辯稱，其遭
      查扣之證物及裝置設備，仍無法製造出ＭＤＭＡ云云，顯
      與事實及證據不符。
    自93年5月13日23時57分17秒起，至同日23時58分50秒止
        「Ｂ：喂。
          Ａ：我剛剛跟你講完後，到現在都不順啊，幹！
          Ｂ：什麼？
          Ａ：都不順啊。
          Ｂ：講一下都都不順。
          Ａ：是啊。幹啊。
          Ｂ：剛精彩，怎麼電話講完就不順啊。
          Ａ：是啊，幹你！這個就很奇怪啊。
          Ｂ：是哦。
          Ａ：嗯。
          Ｂ：是怎麼樣啊。
          Ａ：真的很邪門啊，喲！幹很邪門啊，不會用啊。
          Ｂ：是哦，是怎麼樣啊。
          Ａ：就是那些髒的都會衝起來啊。
          Ｂ：是哦。
          Ａ：以前都不會啊。
          Ｂ：哦，你這個時候才在抽啊。
          Ａ：那個之前就已經抽４起來了啦，聽的懂嗎？
          Ｂ：嗯。
          Ａ：都很順啊，一下子就好了啊。
          Ｂ：嗯。
          Ａ：那個二、三個小時，都在忙這個，幹！
          Ｂ：是哦。
          Ａ：到現在還用不好啊。
          Ｂ：哦，我以為在結了呢。
          Ａ：沒有啦，現在這個是最重要的啦。
          Ｂ：是，哦，還在抽哦，我以為在結了啦。
          Ａ：哪有那麼快啊。
          ‧‧‧‧‧‧‧‧‧‧‧‧‧‧‧‧‧‧‧‧‧‧」
    自93年5月14日12時13分5秒起，至同日12時15分48秒止
        「Ｂ：喂。
          Ａ：在忙啊，沒有接啦。
          Ｂ：哦在忙嗎。
          Ａ：是有結出來啊。
          Ｂ：是。
          Ａ：但是不是白的啊。
          Ｂ：什麼？
          Ａ：不是白色的啊。
          Ｂ：那麼會不會很黃啊。
          Ａ：粉紅色的，哈．．．
          Ｂ：粉紅的嗎。
          Ａ：是。
          Ｂ：那個粉紅的沒有關係啊。像我們之前有出來的那
              種粉紅色啊，像我們之前有看到的那種粉紅色那
              種啊。
          Ａ：對啦，對啦。
          Ｂ：是啊。
          Ａ：之前有跟你說啦，黃的啊。
          Ｂ：嗯。
          Ａ：黃的，那個就是鵝黃色，就是阿陸仔那種啊。
          Ｂ：是。
          Ａ：就是那個咖啡啊。
          Ｂ：是。
          Ａ：再來一直下來的就是，變成鵝黃色，再來就是淡
              黃色，淡黃色如果再讓他下去了，就比較酸了啦
          Ｂ：是。
          Ａ：就變成粉紅色啦。
          Ｂ：是。
          Ａ：是啦，這樣啊，前面有用一桶啊，我看不要好啦
          Ｂ：嗯。
          Ａ：我看那個不是我們的水準啊，我要想怎麼克服啊
          Ｂ：嗯。
        　Ａ：我差不多拿了那個，全部９．６啊。
        　Ｂ：嗯。
        　Ａ：９．６，我那個已經有３．２起來了啦。
        　Ｂ：嗯。
        　Ａ：５還沒有啊。還有１點，咱們差不多有１０啦。
        　Ｂ：嗯。
        　Ａ：我拿１．６，我就是拿１．６分成二盤，你知道
         　　 嗎？
        　Ｂ：嗯。
        　Ａ：１．６分成二盤，那就是０．８。
        　Ｂ：嗯。
        　Ａ：結起來，那麼看一下，不要啦。
        　Ｂ：嗯。
        　Ａ：那個出去哦，跟人家沒得搶啊。
        　Ｂ：顏色會很重嗎？
        　Ａ：不是顏色的問題啊。
        　Ｂ：嗯。
        　Ａ：你聽我說啦，顏色那個絕對沒有問題。
        　Ｂ：是。
        　Ａ：是成分的問題。
        　Ｂ：這樣哦。
        　Ａ：萬一不幸。
        　Ｂ：嗯。
        　Ａ：得到的那個人雜質多會死人啊。
        　Ｂ：嗯。
        　Ａ：那我們會影響信譽哦，你聽的懂嗎？
        　Ｂ：嗯。
        　Ａ：咱們要抽掉啊。
        　Ｂ：是。
        　Ａ：我看今天想辦法哦。
        　Ｂ：是。
        　Ａ：但是我這樣，你看有沒有空啊？
        　Ｂ：嗯。
        　Ａ：我看晚上過來陪我啊。
        　Ｂ：好啊。
        　Ａ：結起來的，咱們那個５公升啊。
        　Ｂ：嗯。
        　Ａ：把它抽出來啊。
        　Ｂ：嗯。
        　　　‧‧‧‧‧‧‧‧‧‧‧‧‧‧‧‧‧‧‧‧」
（３）而本案查獲經過，係臺灣雲林地方法院檢察署指揮法務部
      調查局中部地區機動工作組偵辦某案所衍生，嗣經由相關
      電話通聯紀錄 ，由檢察官依職權核發通訊監察書對被告2
      人持用之行動電話實施監聽後 ，認為被告2人涉嫌製造毒
      品罪嫌重大，於93年5月14日分別拘提被告2人到案等情，
      有法務部調查局中部地區機動工作組93年 6月18日調振緝
      字第09275301380號函附通話紀錄單、通訊監察書 、通聯
      紀錄等影本在卷可憑（見臺灣臺中地方法院檢察署93年度
      偵字第9340號卷第205頁至第246頁） ；另從卷附被告2人
      自93年4月21日起至93年5月14日止之通訊監察譯文觀之（
      見臺灣雲林地方法院檢察93年度偵字第 2346號卷第163頁
      至第248頁），均係顯示被告2人積極從事試驗製造以使成
      為具有功效之成品，又綜合所有卷證資料，均無證據證明
      被告 2人有意中止製造或有為積極採取防止結果發生之行
      為，是被告2人辯稱 ，渠等所為亦可構成中止未遂云云，
      亦不可採。
  ６、末查，如附表一所示之藥丸係於李紹昌經營之壯源公司位
      於臺中縣霧峰鄉○○村○○路572號工廠處扣得，如附表
      二所示之物，係於被告乙○○位於臺中縣豐原市○○路17
      7巷16號居住處扣得，有搜索扣押筆錄、扣押物品目錄表
      在卷可查（見臺灣臺中地方法院檢察署93年度偵字第9340
      號卷第12頁、第16頁至第25頁、第45頁、第47頁）。而據
      證人即法務部調查局中部地區機動工作組組長朱光權於本
      院前審審理時證稱：（問：93年5月14日你有無參與搜索
      扣押？請提示93年逕搜字第7號卷宗搜索扣押筆錄）有，
      我是執行人，下午1點鐘去，我們在外面守候乙○○，我
      們看到乙○○要出門，我們有蒐證錄影帶可以證明時間。
      （問：扣押筆錄的品名是你們問被告？或根據何物填寫？
      ）我們是根據查扣物的標籤填上，如果沒有標籤，就請教
      被告（乙○○），由他說出來，我們再寫上。（問：扣押
      的物品有無密封？）乙○○在場，他有告訴我們如果密封
      ，會產生高熱，如果搖動會爆炸，有部分沒有密封。（問
      ：能否確定哪些物品有密封？）無法確認等語，被告乙○
      ○同日亦供稱：他們來查，我告訴他們，我沒有毒品，我
      說有些溶劑會揮發，不能封等語（均見本院前審卷第1卷
      第129頁反面、第130頁）。是被告乙○○之辯護人以該扣
      押物未予密封，致該證物保存有瑕疵云云，尚非可採。又
      據證人即法務部調查局中部地區機動工作組調查員李華君
      於偵查中證稱：乙○○被查扣的物品，都有請乙○○逐一
      簽名捺印，甲○○被查扣的毛重30公斤搖頭丸，也有請甲
      ○○簽名捺印，甲○○的扣押物是放在我們的槍械室，現
      場有上鎖。採樣的經過是由我通知法務部調查局第六處派
      員前來本組鑑驗，該處就於93年6月4日派闕山仲及一位助
      理前來，採樣過程是由闕山仲開封採樣，採樣的時候並沒
      有破壞封條，是從開口直接破壞取樣，所以沒有再作密封
      的動作等語（見同上偵查卷第172頁、第173頁）。而如附
      表一、二所示扣案之藥丸等物經法務部調查局中部機動工
      作組於93年6月4日抽樣檢驗結果，一、上開扣押物編號五
      （透明液體）、六（深色液體）、十二（黃色結晶）、三
      十九（淡黃色液體）、八十六（紫色泥狀物）號等物，發
      現有第2級第八十三項毒品ＭＤＭＡ成分，扣押物編號十
      七（冷凝管）、九十四（燒杯）亦均發現有ＭＤＭＡ殘留
      。扣押物編號六十（淡黃色液體）發現含黃樟素成分，扣
      押物編號參—１及參—２（綠色粉末、綠色藥錠、橘色藥
      錠等）均發現藥效主成分為ＭＤＭＡ，二、另由本案扣案
      之甲基胺、鋁片、強鹼、各式燒瓶、冷凝管、過濾、加熱
      、攪拌、冷凍等設備與試劑發現，均符合一般中型ＭＤＭ
      Ａ地下工廠所需之各項設備與原料等情，有法務部調查局
      調科壹字第09300235850號檢驗通知書附卷可稽（見同上
      偵查卷第179頁）。此外，復有扣押物之照片25張在卷可
      憑（見同上偵查卷第51頁至第63頁）；並經檢察官於93年
      6月11日履勘扣押物暫存處所屬實，有履勘現場筆錄及現
      場照片在卷可查（見同上偵查卷第176頁、第177頁、第18
      0頁至第200頁）。綜上所述，法務部調查局中部地區機動
      工作組就本案證物之查扣、封存、採樣、送驗皆依程序處
      理，難逕認有何違失之處，是被告2人辯稱，本案被查扣
      之上開證物，並未依法封存、採樣、送驗云云，亦不可採
      。
  ７、綜上所述，被告甲○○、乙○○之上開辯解，均係事後卸
      責之詞，並不可採。被告2人上揭共同製造第2級毒品ＭＤ
      ＭＡ未遂之犯行，事證明確，堪以認定。
三、刑法上之牽連犯業經修正公布廢除，並於95年7月1日生效，
    修正後之法律採數罪併罰，比較修正前後之法律，以修正前
    之法律有利於被告，自應適用修正前之牽連犯。
四、被告甲○○意圖營利，自友人綽號「文山」之成年男子處販
    入ＭＤＭＡ藥丸等物，核係犯毒品危害防制條例第4條第2項
    之販賣第二級毒品罪，公訴人認被告係犯同條例第5條第2項
    之意圖販賣而持有第2級毒品罪云云 。惟查被告甲○○自綽
    號「文山」者抵債取得該批藥丸後，即拿至台中搖頭丸店給
    不特定舞客使用，顯有營利意圖，已如前述，核被告甲○○
    所為，係犯販賣第二級毒品罪，起訴法條應予變更。被告甲
    ○○持有第2級毒品之低度行為，為販賣第二級毒品之高度
    行為吸收，不另論罪。被告甲○○與被告乙○○共同製造第
    2級毒品ＭＤＭＡ之加工行為，惟未能成功製成具有特定功
    效之ＭＤＭＡ成品，核均係犯毒品危害防制條例第4條第6項
    、第2項之製造第2級毒品未遂罪。被告甲○○製造第二級毒
    品ＭＤＭＡ，係為增強原有藥丸之藥效，所犯二罪間，有方
    法結果之牽連關係，應依較重之販賣第2級毒品罪處斷。被
    告甲○○委請不知情之「阿安」運送8桶液體至乙○○住處
    ，為間接正犯。臺灣雲林地方法院檢察署檢察官移送併辦部
    分（93年度偵字第2346號）與本件起訴之犯罪事實同一，為
    起訴效力所及，本院自得併予審究。被告2人行為後，其應
    適用之相關法律已有變更，爰就與本案適用有關之條文，比
    較說明如下：
（一）刑法第28條規定業經修正公布，修正前之規定為：「二人
      以上共同實施犯罪之行為者，皆為正犯」，修正後之規定
      為：「二人以上共同實行犯罪之行為者，皆為正犯」。本
      案被告2人就上揭製造ＭＤＭＡ未遂之犯行 ，有犯意之聯
      絡及行為之分擔，不論依修正前、後刑法第28條規定，均
      成立共同正犯，依刑法第2條第1項前段，自應適用行為時
      即修正前之刑法第28條規定。
（二）被告2人已著手於製造ＭＤＭＡ之實行 ，因未製造完成而
      未遂，均為未遂犯，而關於未遂犯之處罰效果，修正前係
      規定於刑法第26條前段，刑法修正後則改列於刑法第25條
      第2項後段，惟均係按既遂犯之刑減輕之，對被告2人而言
      並無有利或不利之情形，自不生新舊法比較之問題，應逕
      依修正前之刑法第26條前段之規定，減輕其刑。
五、被告甲○○被訴違反毒品危害防制條例第4條第2項之運輸第
    2級毒品罪及違反懲治走私條例第2條第 1項私運管制物品進
    口罪部分：
（一）公訴意旨另以：１、被告甲○○前開持有之該批ＭＤＭＡ
      藥丸，係其於91、92年間之不詳時間，透過不詳管道自國
      外進口，且因無法銷售，遂將該批藥丸運輸藏置在其位於
      臺中市○區○○路1段51號住處 ；因認被告甲○○另涉犯
      毒品危害防制條例第4條第2項之運輸第2級毒品罪嫌 。２
      、被告甲○○於93年農曆過年前1、2個星期，以走私方式
      自大陸地區將7、8桶含有ＭＤＭＡ成分且具有麻醉及迷幻
      之原料運回臺灣至同案被告乙○○位於臺中縣豐原市○○
      路177巷16號之居所處 ，與同案被告乙○○共同謀議進行
      配方之研究，再由被告甲○○將完成之配方，加入前開該
      批ＭＤＭＡ藥丸中，重新打錠製造出有更強藥效之藥丸出
      售。因認被告甲○○另涉犯違反懲治走私條例第2條第1項
      私運管制物品進口罪嫌等語。
（二）按犯罪事實應依證據認定之，無證據不得認定犯罪事實；
      刑事訴訟法第154條第2項定有明文。又犯罪事實之認定，
      應憑真實之證據，倘證據是否真實尚欠明顯，自難以擬制
      推測之方法，為其判斷之基礎；而刑事訴訟法上所謂認定
      犯罪事實之證據，係指足以認定被告確有犯罪行為之積極
      證據而言，該項證據自須適合於被告犯罪事實之認定，始
      得採為斷罪資料 （最高法院53年臺上字第656號、29年上
      字第3105號判例要旨參照）。且刑事訴訟上證明之資料，
      無論其為直接或間接證據，均須達於通常一般之人均不致
      有所懷疑，而得確信其為真實之程度，始得據為有罪之認
      定，若其關於被告是否犯罪之證明未能達此程度，而有合
      理懷疑之存在，致使無從形成有罪之確信，根據「罪證有
      疑，利於被告」之證據法則，即不得遽為不利被告之認定
      （最高法院76年臺上字第4986號判例要旨參照）。其以間
      接證據斷罪時，尤須基於該證據在直接關係上所可證明之
      他項情況事實，本乎推理作用足以確證被告有罪，方為合
      法，不得徒憑主觀上之推想，將一般經驗上有利被告之其
      他合理情況逕予排除（最高法院32年上字第67號判例要旨
      參照）。
（三）公訴人認被告甲○○涉有上開運輸第2級毒品 ＭＤＭＡ及
      私運管制物品進口之犯行，係以該批藥丸業經該署檢察官
      於93年6月11日會同被告乙○○ 、甲○○等與選任辯護人
      宋永祥律師、劉憲璋律師及法務部調查局中部地區機動工
      作組承辦人李華君等人再次取樣（8小包，每包3顆，共24
      顆藥丸）送驗結果發現：淺綠色藥丸部分，每顆藥丸均重
      約0.22公克，經定性分析結果每顆藥丸均含有ＭＤＭＡ及
      咖啡因成分，且所含之ＭＤＭＡ重量百分比均在28至30之
      間；而淺橘色藥丸部分 ，每顆藥丸均重約0.181公克，經
      定性分析結果每顆藥丸均含有ＭＤＭＡ成分，且所含之Ｍ
      ＤＭＡ重量百分比均在44至45之間，有詮昕科技股份有限
      公司管制藥品監管紀錄表及藥物檢驗報告各 1份在卷可參
      。其每顆藥丸之重量平均、成份固定，似非國內之搖頭丸
      地下工廠所能製造！且衡情如該批藥丸真如被告甲○○所
      供稱為真實姓名年籍不詳綽號「文山」之男子所製造，則
      被告甲○○如發覺該藥丸藥效不強，市場反應不佳時，理
      應再請「文山」重新調配藥劑、重新磨粉打錠即可，何必
      另外找同案被告乙○○研究配方並找證人李紹昌重新打錠
      ，而冒被他人密報出賣之危險？而被告甲○○雖前揭供稱
      ：係夥同綽號「文山」之男子共同製造，且否認含有海洛
      因、安非他命或ＭＤＭＡ等毒品成分，亦否認自大陸走私
      7、8桶含有ＭＤＭＡ成份具有麻醉及迷幻之原料運回臺灣
      至乙○○位於臺中縣豐原市○○路住處等辯詞，顯與事實
      不符，不足採信；據此而認定該批藥丸並非綽號「文山」
      之男子所製造，而確係被告甲○○自國外所進口無誤，且
      在國內運輸該批藥丸無訛，為其主要論據。
（四）惟訊據被告甲○○堅決否認上開2犯行 ，辯稱：該批藥丸
      確係綽號「文山」之男子，為清償所積欠之20萬元，拿給
      我供擔保，我因「文山」離去後，均未與我聯絡，才想將
      該批藥丸重新打錠，增加劑量以增強藥效，該批藥丸確非
      我自國外進口；而我亦無於93年農曆過年前1、2個星期，
      以走私方式自大陸地區將7、8桶含有ＭＤＭＡ成分且具有
      麻醉及迷幻之原料運回臺灣至乙○○位於臺中縣豐原市○
      ○路177巷16號之居所處等語。
（五）經查：
  １、公訴人認被告甲○○所持有之該批ＭＤＭＡ藥丸係自國外
      所進口等情，除據公訴人前開推測之詞外，並查無真實之
      積極證據，足以為判斷犯罪事實之基礎；況被告甲○○既
      已供述其係因「文山」之人已遍尋不著，始起意將該批藥
      丸重新打錠增強藥效再予銷售，則被告甲○○自無可能再
      請「文山」為其重新調配藥劑、重新磨粉打錠；至公訴人
      認被告甲○○係故意編纂該辯詞，以使檢察官無從持續深
      入追查貨源云云，亦僅係推測之詞。又按毒品危害防制條
      例之運輸毒品罪，所稱之「運輸」係指轉運輸送而言，不
      以國外輸入國內或國內輸出國外者為限，其在國內運送者
      ，亦屬之，至於運輸之動機、目的是否意在為己或為他人
      ，運輸之方法為海運、空運、陸運或兼而有之，均非所問
      。至零星夾帶或短途持送者，雖得斟酌實際情形，依持有
      毒品罪論科，但仍以無運輸或販賣之意圖者為限（最高法
      院92年度臺上字第5399號判決要旨參照）。本件既查無被
      告甲○○自國外輸入該批藥丸之積極證據，則被告甲○○
      持有該批藥丸後在國內所為長途或短途持送之行為，是否
      即可謂係毒品危害防制條例第4條第2項所規定之「運輸」
      ？查「禁法上所謂運輸，係指單純運輸並無他項目的者
      而言，若以販賣目的而從事於搬運之行為，仍成立意圖販
      賣而持有之罪」（最高法院24年上字第1673號判例要旨參
      照），被告甲○○既係販賣而持有該批ＭＤＭＡ藥丸，已
      如前開有罪部分之論述，則其在國內所為長途或短途之持
      送，即缺乏運輸毒品之故意，蓋被告甲○○持送該批藥丸
      之目的顯係在意圖販賣。此外，又查無其他積極證據，足
      資證明被告甲○○有公訴人所指自國外運輸或在國內為持
      送第2級毒品ＭＤＭＡ之犯行 ，因公訴人認被告甲○○此
      部分之運輸第2級毒品之罪與上開論科之販賣第2級毒品罪
      間有裁判上一罪之牽連犯關係，爰不另為無罪之諭知。
  ２、另公訴人認被告甲○○有自大陸走私7、8桶含有ＭＤＭＡ
      成分具有麻醉及迷幻之原料運回臺灣至乙○○位於臺中縣
      豐原市○○路住處等情，除以前開推測之詞外，尚有以同
      案被告乙○○於偵查中證稱：‧‧‧由甲○○於92年農曆
      過年前1、2個禮拜，經由走私方式運回臺灣，是由塑膠桶
      裝置的（提示卷附之照片），約7、8桶，他們也就直接運
      到我位於豐原市○○路177巷16號之住處 ，要我將迷幻藥
      的水份去除掉，他們拿給我那7、8桶的所謂迷幻藥，打開
      之後，會有刺眼及麻麻的感覺，我沒有作抽水的動作等語
      （見臺灣臺中地方法院檢察署93年度偵字第9340號卷第12
      1 頁）為證；惟查，同案被告乙○○雖經原審送請法務部
      調查局為測謊鑑定，經測謊結果，同案被告乙○○就(一)扣
      案製造搖頭丸的原料是甲○○提供給渠的；(二)扣案製造搖
      頭丸的原料不是渠自別處購買得來的。上述問題經測試均
      無情緒波動反應，研判未說謊；此有法務部調查局93年12
      月3日調科參字第 09300479500號測謊報告書1份在卷足稽
      （見原審卷第1卷第250頁），惟就上開問題所獲致之結論
      僅係該製造搖頭丸之原料確係被告甲○○所提供，然並未
      因此即可推論該製造搖頭丸之原料係被告甲○○自大陸地
      區以走私方式運回臺灣等情；況同案被告乙○○於94年11
      月15日原審審理時亦供稱：關於起訴書裡面詳載甲○○自
      大陸進口7、8桶不詳原料，是從我的供詞而來，但是事實
      上，我實在是不知道那些原料是從何管道而來。我以前說
      從大陸進口而來，只是我個人的猜測。至於該7、8桶原料
      是甲○○叫1位「阿安」的男子送過來給我的等語（見原
      審卷第3卷第246頁），是同案被告乙○○用以製造ＭＤＭ
      Ａ之7、8桶原料，雖堪信為被告甲○○所提供，然被告甲
      ○○是否以走私管道，非法自大陸地區所引進，則尚乏積
      極證據證明；此外，復查無其他積極證據，足資證明被告
      甲○○有公訴人所指自大陸地區走私管制物品之犯行，因
      公訴人認被告甲○○此部分之私運管制物品進口罪與上開
      論科之製造第2級毒品未遂罪間有裁判上一罪之牽連犯關
      係，爰亦不另為無罪之諭知。
六、被告甲○○與被告乙○○共同被訴違反藥事法第82條第 3項
    （現行法已改列為第4項）、第1項製造偽藥未遂罪部分：
（一）公訴意旨另以：被告甲○○與被告乙○○共同基於製造偽
      藥之犯意，由被告乙○○在其居住處，以黃樟素、含不詳
      迷幻藥成份及不詳化學成分等物為先驅原料，利用原有及
      新購買之相關化學儀器等設備，進行配方之研究，謀議由
      被告甲○○將完成之「配方」，再加入上述藥丸內，重新
      打錠製造出有更強減肥或迷幻藥效之偽藥出售；因認被告
      甲○○與被告乙○○另涉有違反藥事法第82條第3項 （現
      行法已改列為第4項）、第1項之製造偽藥未遂罪嫌等語。
（二）然查 ，被告甲○○與被告乙○○係共同基於製造第2級毒
      品ＭＤＭＡ之犯意聯絡，由被告甲○○提供原料，而由被
      告乙○○就該原料、原素予以加工，使成具有特定功效之
      成品，而為製造ＭＤＭＡ之犯行，已如上開犯罪事實欄所
      述 ，被告甲○○與被告乙○○2人實非係共同基於製造偽
      藥之犯意甚明，合先敘明；再被告2人製造第2級毒品ＭＤ
      ＭＡ未遂之犯行 ，所違犯者乃為毒品危害防制條例第4條
      第6項、第2項之罪 ，應不另論以違反藥事法第82條第3項
      、第1項之製造偽藥未遂罪。因公訴人認被告2人此部分之
      製造偽藥未遂罪與上開論科之製造第 2級毒品未遂罪間有
      裁判上一罪之想像競合犯關係，爰不另為無罪之諭知。
七、原審經審理結果，認被告2人犯罪事證明確 ，予以論罪科刑
    法，固非無見，惟（一）扣案之打錠模具22組，係被告甲○
    ○犯販賣第2級毒品之罪，其所有供其犯罪所用之物 ，扣案
    如附表二編號二十所示之物 ，係被告乙○○犯製造第2級毒
    品未遂之罪，其所有供其犯罪所用之物，應依毒品危害防制
    條例第19條第1項規定宣告沒收 ，原審判決誤依刑法第38條
    第1項第2款規定宣告沒收，尚有違誤。（二）又毒品危害防
    制條例第18條所謂專供製造或施用毒品之器具，係指製作該
    物品之目的及使用上，係專門供作製造或施用毒品之器具而
    言，至於屬於平常日用品而可隨時替代使用之器具，應不包
    括在內。查扣案如附表二編號三、二六、三五、三七、四三
    至四七、四九、五六至五八、六十至六三、六七至六九、七
    二、七四至七八、八七、九十所示之物，係被告乙○○犯製
    造第2級毒品未遂之罪，其所有供其犯罪所用之物 ，應依毒
    品危害防制條例第19條第1項規定宣告沒收 ，而因上開物品
    ，原係被告乙○○所有供其化學實驗使用等之器具，尚非專
    供製造第2級毒品ＭＤＭＡ之器具 ，原審判決誤認係專供製
    造毒品之器具而認應依毒品危害防制條例第18條第 1項前段
    規定沒收銷燬，亦有未洽。（三）被告甲○○製造第2級毒
    品，係為增強原有藥丸之藥效，所犯製造第2級毒品與販賣
    第2級毒品，其間有方法結果之牽連關係，應從一重處斷，
    原判決誤依數罪併罰處斷，亦有未當。檢察官上訴認原審量
    刑過輕，被告2人上訴猶執前詞否認犯行，雖均無理由，但
    原審判決既有上開可議之處，即屬無可維持，應由本院予以
    撤銷改判。爰審酌被告甲○○與被告乙○○前均未曾受有期
    徒刑以上刑之宣告，有臺灣高等法院被告前案紀錄表在卷可
    稽（見本院前審卷第1卷第54頁至第62頁），素行尚稱良好
    ，被告甲○○販賣第2級毒品ＭＤＭＡ之純質淨重逾1萬公克
    （詳如附表一備註欄所示），數量甚大，價值不菲，其預為
    持以販賣，另製造ＭＤＭＡ未遂之犯行，犯罪情節重大，且
    助長毒品氾濫，對國人身心健康與社會治安，影響至鉅；而
    被告乙○○因一時貪念，致觸刑章，提供專業知識，與被告
    甲○○共同生產第2級毒品ＭＤＭＡ對社會之危害甚大，其
    受有高等教育，不思努力回報父母、師長及國家社會，因一
    時思慮偏差而有本件犯行，併考量被告2人犯後推諉態度，
    惟於歷次開庭又均能深切表達悔悟之意等一切情狀，爰各量
    處如主文第2項、第3項所示之刑。扣案如附表一所示之藥丸
    、藥錠及粉末，因經法務部調查局檢驗、國防部憲兵司令部
    刑事鑑識中心鑑驗、行政院衛生署管制藥品管理局檢驗及詮
    昕科技股份有限公司檢驗結果，確均含有ＭＤＭＡ成分，而
    屬毒品危害防制條例第2條第2項第2款規定之第2級毒品，均
    應依毒品危害防制條例第18條第1項前段規定沒收銷燬之。
    扣案之打錠模具22組則係被告甲○○犯販賣第2級毒品之罪
    ，供其犯罪所用之物，應依毒品危害防制條例第19條第1項
    規定宣告沒收。扣案如附表二編號四、五、六、七、十二、
    十七、三九、五二、七三、八十至八二、八六、九四所示之
    物，因均含ＭＤＭＡ成分或甲基安非他命成分，且上開物品
    與其所含之ＭＤＭＡ成分或甲基安非他命成分無法析離，故
    均屬毒品危害防制條例第2條第2項第2款規定之第2級毒品，
    均應依毒品危害防制條例第18條第1項前段規定沒收銷燬之
    。扣案如附表二編號三、二十、二六、三五、三七、四三至
    四七、四九、五六至五八、六十至六三、六七至六九、七二
    、七四至七八、八七、九十所示之物，均係被告乙○○犯製
    造第2級毒品未遂之罪，其所有供其犯罪所用之物，均應依
    毒品危害防制條例第19條第1項規定宣告沒收。扣案如附表
    二編號一、二、五、六、八、九、十、十一、十三、十四、
    十五、十六之一、十六之二、十八、十九、二一至二五、二
    七至三四、三六、三八、四十至四二、四八、五十、五一、
    五三至五五、五九、六四至六六、七十、七一、七九、八三
    至八五、八八、八九、九一至九三所示之物，及如附表三、
    附表四所示之物，因均與本件犯罪無關或不能證明係供犯罪
    所用之物且非屬違禁物品，爰均不併予宣告沒收。
據上論斷，應依刑事訴訟法第369條第1項前段、第364條、第299
條第1項前段、第300條，毒品危害防制條例第4條第2項、第4條
第6項、第2項、第18條第1項前段、第19條第1項，刑法第11條、
第2條第1項前段、第28條（修正前）、第26條前段（修正前）、
第55條（修正前），判決如主文。
本案經檢察官丙○○到庭執行職務。
中　　華　　民　　國　　96 　　年　　4　　月　　18　　日
            刑事第二庭  審判長法　官  李  璋  鵬
                              法  官  蕭  錦  鍾
                              法  官  胡  森  田
上列正本證明與原本無異。
如不服本判決應於收受送達後十日內向本院提出上訴書狀，其未
敘述上訴之理由者並得於提起上訴後十日內向本院補提理由書（
均須按他造當事人之人數附繕本）。
                              書記官  籃  營  昌
中　　華　　民　　國　　96 　　年　　4　　月　　19　　日
附表一
┌──┬─────────┬────┬─────────┐
│編號│ 證  物  名  稱   │ 數  量 │備註（鑑驗結果）  │
├──┼─────────┼────┼─────────┤
│ 一 │綠色藥錠          │六大包  │含第二級毒品ＭＤＭ│
│    │                  │        │Ａ，合計淨重２１４│
│    │                  │        │００公克，純度２９│
│    │                  │        │．６４％，純質淨重│
│    │                  │        │  ６３４２．９６公│
│    │                  │        │  克。            │
├──┼─────────┼────┼─────────┤
│ 二 │綠色粉末          │一包    │含第二級毒品ＭＤＭ│
│    │                  │        │Ａ，淨重３７０公克│
│    │                  │        │，純度２４．９６％│
│    │                  │        │，純質淨重９２．３│
│    │                  │        │５公克。          │
├──┼─────────┼────┼─────────┤
│ 三 │橘色藥錠          │二大包  │含第二級毒品ＭＤＭ│
│    │                  │        │Ａ，合計淨重８１５│
│    │                  │        │０公克，純度４４．│
│    │                  │        │４８％，純質淨重３│
│    │                  │        │６２５．１２公克。│
├──┼─────────┼────┼─────────┤
│ 四 │綠色藥丸          │十八顆  │含第二級毒品ＭＤＭ│
│    │                  │        │Ａ成分，驗餘淨重３│
│    │                  │        │．７５１５公克。  │
├──┼─────────┼────┼─────────┤
│ 五 │綠色粉末          │一包    │含第二級毒品ＭＤＭ│
│    │                  │        │Ａ成分，驗餘淨重２│
│    │                  │        │．９８５６公克。  │
├──┼─────────┼────┼─────────┤
│ 六 │橘色藥丸          │六顆    │含第二級毒品ＭＤＭ│
│    │                  │        │Ａ成分，驗餘淨重０│
│    │                  │        │．９０２５公克。  │
├──┼─────────┼────┼─────────┤
│ 七 │肉色圓形錠        │六顆    │含第二級毒品ＭＤＭ│
│    │                  │        │Ａ成分。          │
├──┼─────────┼────┼─────────┤
│ 八 │綠色圓形錠        │十八顆  │含第二級毒品ＭＤＭ│
│    │                  │        │Ａ成分及Ｃａｆｆｅ│
│    │                  │        │ｉｎｅ成分。      │
├──┼─────────┼────┼─────────┤
│ 九 │綠色粉末          │實稱毛重│含第二級毒品ＭＤＭ│
│    │                  │５．２９│Ａ成分及Cａｆｆｅ │
│    │                  │２公克（│ｉｎｅ成分。      │
│    │                  │含袋）  │                  │
├──┼─────────┼────┼─────────┤
│ 十 │淺綠色粉末        │一小袋  │含第二級毒品ＭＤＭ│
│    │                  │        │Ａ（重量百分比為３│
│    │                  │        │０．４％）及Ｃaffe│
│    │                  │        │ine（咖啡因）成分 │
│    │                  │        │。                │
├──┼─────────┼────┼─────────┤
│十一│淺綠色錠片        │六顆    │含第二級毒品ＭＤＭ│
│    │                  │        │Ａ（重量百分比分別│
│    │                  │        │為２８．８％、│
│    │                  │        │２９．１％、２９│
│    │                  │        │．２％、２７．４│
│    │                  │        │％、２９．０％及│
│    │                  │        │  ２９．１％）及│
│    │                  │        │Ｃaffeine（咖啡因 │
│    │                  │        │）成分。          │
├──┼─────────┼────┼─────────┤
│十二│淺橘色錠片        │二顆    │含第二級毒品ＭＤＭ│
│    │                  │        │Ａ成分（重量百分比│
│    │                  │        │分別為４５．７％、│
│    │                  │        │４４．８％）。    │
└──┴─────────┴────┴─────────┘
附表二：
┌──┬───────────────────┬────┬─────┐
│編號│證物名稱                              │數    量│備    註  │
├──┼───────────────────┼────┼─────┤
│一  │二公升容量燒杯內裝一公升黃色透明液體  │一瓶    │不沒收    │
│    │（苯基乙基酮）                        │        │          │
├──┼───────────────────┼────┼─────┤
│二  │Ether瓶內裝白色粉末                   │一瓶    │不沒收    │
├──┼───────────────────┼────┼─────┤
│三  │二公升玻璃瓶裝紫色液體                │一瓶    │依毒品危害│
│    │（含SAFROLE成分為MDMA製造過程中之原 │        │防制條例第│
│    │料；含PIPERONAL、3,4-METHYLENEDIOX│        │十九條第一│
│    │YPHENYL-2-PROPANOL、1,2-METHYLENEDIO│        │項沒收    │
│    │XY-4-(2-N-METHYLIMINOPROPYL)BENZENE成 │        │          │
│    │分，至均為MDMA製造過程中所產生之不│        │          │
│    │純物）                                │        │          │
├──┼───────────────────┼────┼─────┤
│四  │二公升玻璃瓶裝紫色液體1400ml          │一瓶    │依毒品危害│
│    │（含MDMA成分；另含SAFROLE成分為MDM│        │防制條例第│
│    │A 製造過程中之原料；且含PIPERONAL、 │        │十八條第一│
│    │3,4-MET HYLENEDIOXYPHENYL-2-PROPANOL│        │項前段沒收│
│    │、1,2-METHYLENEDIOXY-4-(2-N-METHYLIM│        │銷燬之    │
│    │INOPROPYL)BENZENE及N-METHYL-(1,2-MET│        │          │
│    │HYLENEDIOXY)-4-(1-ETHYL-2-AMINOPROPYL)│        │          │
│    │BENZENE成分，至均為MDMA製造過程中 │        │          │
│    │所產生之不純物）                      │        │          │
├──┼───────────────────┼────┼─────┤
│五  │二公升容量燒杯內裝900ml透明液體       │一瓶    │同上　    │
│    │（含有ＭＤＭＡ成分）                  │        │          │
├──┼───────────────────┼────┼─────┤
│六  │深色液體（含有ＭＤＭＡ成分）          │一罐    │同上　    │
├──┼───────────────────┼────┼─────┤
│七  │悅氏5800礦泉水桶內裝紫色液體          │一瓶    │依毒品危害│
│    │(含甲基安非他命、麻黃素及KETAMIN│        │防制條例第│
│    │E 成分)                               │        │十八條第一│
│    │                                      │        │項前段沒收│
│    │                                      │        │銷燬之    │
├──┼───────────────────┼────┼─────┤
│八  │鹽酸                                  │一桶    │不沒收    │
├──┼───────────────────┼────┼─────┤
│九  │NOKIA手機（含SIM卡）（CKS03BD088329） │一支    │不沒收    │
├──┼───────────────────┼────┼─────┤
│十  │NOKIA手機（含SIM卡）（0000000000000） │一支    │同上      │
├──┼───────────────────┼────┼─────┤
│十一│製程、機械設備參考資料二十二頁        │二十二頁│不沒收    │
├──┼───────────────────┼────┼─────┤
│十二│玻璃皿內裝黃色結晶物                  │一瓶    │依毒品危害│
│    │(含MDMA成分；另含3,4-METHYLENEDIOX│        │防制條例第│
│    │Y-N-METHYLBENZYLAMINE、3,4-METHYLENE│        │十八條第一│
│    │DIOXYPHENYL- 2-PROPANOL，、均為MDM│        │項前段沒收│
│    │A 製造過程中所產生之不純物）          │        │銷燬之    │
├──┼───────────────────┼────┼─────┤
│十三│鎂（2.5kg）                           │一瓶    │不沒收    │
├──┼───────────────────┼────┼─────┤
│十四│鈀金（Paladium on barium）            │三瓶    │不沒收    │
├──┼───────────────────┼────┼─────┤
│十五│苯基乙基酮（Propiophenone）           │一瓶    │不沒收    │
├──┼───────────────────┼────┼─────┤
│十六│苯甲1kg（2-Chlorobenzo nitrile）    │一瓶    │不沒收    │
│之一│                                      │        │          │
├──┼───────────────────┼────┼─────┤
│十六│苯甲（2-Chlorobenzo nitrile）       │一瓶    │不沒收    │
│之二│                                      │        │          │
├──┼───────────────────┼────┼─────┤
│十七│冷凝管                                │一組    │依毒品危害│
│    │（有MDMA殘留）                        │        │防制條例第│
│    │                                      │        │十八條第一│
│    │                                      │        │項前段沒收│
│    │                                      │        │銷燬之    │
├──┼───────────────────┼────┼─────┤
│十八│燒瓶（內裝焦黑色物）                  │一瓶    │不沒收    │
├──┼───────────────────┼────┼─────┤
│十九│苯乙酸                                │一桶    │不沒收    │
├──┼───────────────────┼────┼─────┤
│二十│文書資料                              │一袋    │依毒品危害│
│    │                                      │        │防制條例第│
│    │                                      │        │十九條第一│
│    │                                      │        │項沒收    │
├──┼───────────────────┼────┼─────┤
│二一│化學藥劑                              │十二瓶  │不沒收    │
├──┼───────────────────┼────┼─────┤
│二二│化學藥劑                              │十二瓶  │不沒收    │
├──┼───────────────────┼────┼─────┤
│二三│化學藥劑                              │十一瓶  │不沒收    │
├──┼───────────────────┼────┼─────┤
│二四│化學藥劑                              │九瓶    │不沒收    │
├──┼───────────────────┼────┼─────┤
│二五│化學藥劑                              │八瓶    │不沒收    │
├──┼───────────────────┼────┼─────┤
│二六│甲酸                                  │十八瓶  │依毒品危害│
│    │                                      │        │防制條例第│
│    │                                      │        │十九條第一│
│    │                                      │        │項沒收    │
│    │                                      │        │          │
├──┼───────────────────┼────┼─────┤
│二七│戊烷                                  │六瓶    │不沒收    │
├──┼───────────────────┼────┼─────┤
│二八│化學藥劑                              │六瓶    │不沒收    │
├──┼───────────────────┼────┼─────┤
│二九│化學藥品                              │四瓶    │不沒收    │
├──┼───────────────────┼────┼─────┤
│三十│化學藥劑                              │六瓶    │不沒收    │
├──┼───────────────────┼────┼─────┤
│三一│化學藥劑                              │九瓶    │不沒收    │
├──┼───────────────────┼────┼─────┤
│三二│化學藥劑                              │十二瓶  │不沒收    │
├──┼───────────────────┼────┼─────┤
│三三│化學藥劑                              │五瓶    │不沒收    │
├──┼───────────────────┼────┼─────┤
│三四│化學藥劑                              │七瓶    │不沒收    │
├──┼───────────────────┼────┼─────┤
│三五│甲基胺                                │十瓶    │依毒品危害│
│    │                                      │        │防制條例第│
│    │                                      │        │十九條第一│
│    │                                      │        │項沒收    │
│    │                                      │        │          │
├──┼───────────────────┼────┼─────┤
│三六│碘甲烷                                │十三瓶  │不沒收    │
├──┼───────────────────┼────┼─────┤
│三七│氫氧化鉀                              │三瓶    │依毒品危害│
│    │                                      │        │防制條例第│
│    │                                      │        │十九條第一│
│    │                                      │        │項沒收    │
├──┼───────────────────┼────┼─────┤
│三八│活性碳                                │三瓶    │不沒收    │
├──┼───────────────────┼────┼─────┤
│三九│黃樟素精油                            │二瓶    │依毒品危害│
│    │（編號三九之一無色液體與編號三九之二淺│        │防制條例第│
│    │黃色液體均含MDMA成分；另含3,4-METH│        │十八條第一│
│    │YLENEDIOXY-N-METHYLBENZYLAMINE、3,4-│        │項前段沒收│
│    │METHYLENEDIOXYPHENYL-2-PROPANOL，、 │        │銷燬之    │
│    │均為MDMA製造過程中所產生之不純物）  │        │          │
├──┼───────────────────┼────┼─────┤
│四十│化學藥劑                              │四瓶    │不沒收    │
├──┼───────────────────┼────┼─────┤
│四一│化學藥劑                              │四瓶    │不沒收    │
├──┼───────────────────┼────┼─────┤
│四二│化學藥劑                              │六瓶    │不沒收    │
├──┼───────────────────┼────┼─────┤
│四三│酒精                                  │一桶    │依毒品危害│
│    │                                      │        │防制條例第│
│    │                                      │        │十九條第一│
│    │                                      │        │項沒收    │
├──┼───────────────────┼────┼─────┤
│四四│酒精                                  │一桶    │同上      │
├──┼───────────────────┼────┼─────┤
│四五│酒精                                  │一桶    │同上      │
├──┼───────────────────┼────┼─────┤
│四六│酒精                                  │一桶    │同上      │
├──┼───────────────────┼────┼─────┤
│四七│酒精                                  │一桶    │同上      │
├──┼───────────────────┼────┼─────┤
│四八│氫氧化鈉                              │一桶    │不沒收    │
├──┼───────────────────┼────┼─────┤
│四九│鋁片                                  │一袋    │依毒品危害│
│    │                                      │        │防制條例第│
│    │                                      │        │十九條第一│
│    │                                      │        │項沒收    │
├──┼───────────────────┼────┼─────┤
│五十│鹽                                    │一袋    │不沒收    │
├──┼───────────────────┼────┼─────┤
│五一│乙二醇                                │一桶    │不沒收    │
├──┼───────────────────┼────┼─────┤
│五二│有機酮（苯基乙基酮）                  │一桶    │依毒品危害│
│    │（含MDMA成分；另含SAFROLE成分為MDM│        │防制條例第│
│    │A製造過程中之原料）                   │        │十八條第一│
│    │                                      │        │項前段沒收│
│    │                                      │        │銷燬之    │
├──┼───────────────────┼────┼─────┤
│五三│壓力鋼瓶                              │一支    │不沒收    │
├──┼───────────────────┼────┼─────┤
│五四│壓力鋼瓶                              │一支    │不沒收    │
├──┼───────────────────┼────┼─────┤
│五五│小蘇打粉                              │一袋    │不沒收    │
├──┼───────────────────┼────┼─────┤
│五六│苯基乙基酮                            │一桶    │依毒品危害│
│    │                                      │        │防制條例第│
│    │                                      │        │十九條第一│
│    │                                      │        │項沒收    │
├──┼───────────────────┼────┼─────┤
│五七│苯基乙基酮                            │一桶    │同上      │
│    │（含PROPIOPHENONE）                   │        │          │
├──┼───────────────────┼────┼─────┤
│五八│苯基乙基酮                            │一桶    │同上      │
│    │（含PROPIOPHENONE）                   │        │          │
├──┼───────────────────┼────┼─────┤
│五九│丙酮                                  │一桶    │不沒收    │
├──┼───────────────────┼────┼─────┤
│六十│苯基乙基酮                            │一桶    │依毒品危害│
│    │（含SAFROLE成分為MDMA製造過程中之原料 │        │防制條例第│
│    │）                                    │        │十九條第一│
│    │                                      │        │項沒收    │
├──┼───────────────────┼────┼─────┤
│六一│苯基乙基酮                            │一桶    │同上      │
│    │（含PROPIOPHENONE）                   │        │          │
├──┼───────────────────┼────┼─────┤
│六二│苯基乙基酮                            │一桶    │同上      │
│    │（含PROPIOPHENONE）                   │        │          │
├──┼───────────────────┼────┼─────┤
│六三│苯基乙基酮                            │一桶    │同上      │
│    │（含PROPIOPHENONE）                   │        │          │
├──┼───────────────────┼────┼─────┤
│六四│乙醚                                  │一桶    │不沒收    │
├──┼───────────────────┼────┼─────┤
│六五│乙醚                                  │一桶    │不沒收    │
├──┼───────────────────┼────┼─────┤
│六六│薊頭漏斗                              │一支    │不沒收    │
├──┼───────────────────┼────┼─────┤
│六七│冷凍機                                │一台    │依毒品危害│
│    │                                      │        │防制條例第│
│    │                                      │        │十九條第一│
│    │                                      │        │項沒收    │
├──┼───────────────────┼────┼─────┤
│六八│冷凍機                                │一台    │同上      │
├──┼───────────────────┼────┼─────┤
│六九│真空幫浦                              │一台    │同上      │
├──┼───────────────────┼────┼─────┤
│七十│變向器                                │一台    │不沒收    │
├──┼───────────────────┼────┼─────┤
│七一│穩壓器                                │一台    │不沒收    │
├──┼───────────────────┼────┼─────┤
│七二│電熱爐                                │一具    │依毒品危害│
│    │                                      │        │防制條例第│
│    │                                      │        │十九條第一│
│    │                                      │        │項沒收    │
├──┼───────────────────┼────┼─────┤
│七三│量桶                                  │一批    │依毒品危害│
│    │(量桶中之深棕色液體，含甲基安非他命 │        │防制條例第│
│    │及KETAMINE成分)                     │        │十八條第一│
│    │                                      │        │項前段沒收│
│    │                                      │        │銷燬之    │
├──┼───────────────────┼────┼─────┤
│七四│真空幫浦                              │一台    │依毒品危害│
│    │                                      │        │防制條例第│
│    │                                      │        │十九條第一│
│    │                                      │        │項沒收    │
├──┼───────────────────┼────┼─────┤
│七五│真空幫浦                              │一台    │同上      │
├──┼───────────────────┼────┼─────┤
│七六│攪拌器                                │一台    │同上      │
├──┼───────────────────┼────┼─────┤
│七七│攪拌器                                │一台    │同上      │
├──┼───────────────────┼────┼─────┤
│七八│冷凍器                                │一台    │同上      │
├──┼───────────────────┼────┼─────┤
│七九│燒杯                                  │一批    │不沒收    │
├──┼───────────────────┼────┼─────┤
│八十│燒杯                                  │一批    │依毒品危害│
│    │（燒杯中之棕色液體，含MDMA成分；另含│        │防制條例第│
│    │3,4-METHYLENEDIOXYTOLUENE、3,4-MET│        │十八條第一│
│    │HYLENEDIOXY-N-METHYLBENZYLAMINE、3,4│        │項前段沒收│
│    │-METHYLENEDIOXYPHENYL- 2-PROPANOL、 │        │銷燬之    │
│    │1, 2-METHYLENEDIOXY-4-(2-N-METHYLIMINO│        │          │
│    │PROPYL)BENZENE、N-METHYL-(1,2-METHYL│        │          │
│    │EN EDIOXY)-4-(1-ETHYL-2-AMINOPROPYL)BE│        │          │
│    │NZENE、3,4-METHYLENEDIOXYPHENYLACETO│        │          │
│    │NE，至均為MDMA製造過程中所產生之不│        │          │
│    │純物）                                │        │          │
├──┼───────────────────┼────┼─────┤
│八一│燒杯                                  │一具    │同上      │
│    │（燒杯中之無色液體，含MDMA成分；另含│        │          │
│    │3,4-METHYLENEDIOXYPHENYL-2-PROPANOL │        │          │
│    │為MDMA製造過程中所產生之不純物）      │        │          │
├──┼───────────────────┼────┼─────┤
│八二│燒杯                                  │一具    │同上      │
│    │（燒杯中之深棕色液體，含MDMA成分；另│        │          │
│    │含3,4-METHYLENEDIOXYTOLUENE、3,4-M│        │          │
│    │ETHYLENEDIOXY-N-METHYLBENZYLAMINE、 │        │          │
│    │3,4-METHYLENEDIOXYPHENYL-2-PROPANOL、 │        │          │
│    │1,2-METHYLENEDIOXY-4-(2-N-METHYLIMIN│        │          │
│    │OPROPYL)BENZENE、3,4-METHYLENEDIOXYP│        │          │
│    │HENYL METHYL KETONE、N-METHYL-(1,2-M│        │          │
│    │ETHYLENEDIOXY)-4-(1-ETHYL-2-AMINOPROPY│        │          │
│    │L)BENZENE、3,4-METHYLENEDIOXY-N-METH│        │          │
│    │YLBENZYLAMINE，至均為MDMA製造過程 │        │          │
│    │中所產生之不純物）                    │        │          │
├──┼───────────────────┼────┼─────┤
│八三│燒瓶內含化學藥品                      │一支    │不沒收    │
├──┼───────────────────┼────┼─────┤
│八四│燒杯                                  │一批    │不沒收    │
├──┼───────────────────┼────┼─────┤
│八五│電子磅秤                              │一台    │不沒收    │
├──┼───────────────────┼────┼─────┤
│八六│五公升燒杯內含2700cc紫色泥狀物        │一瓶    │依毒品危害│
│    │（內有深褐色固體，含MDMA成分）        │        │防制條例第│
│    │                                      │        │十八條第一│
│    │                                      │        │項前段沒收│
│    │                                      │        │銷燬之    │
├──┼───────────────────┼────┼─────┤
│八七│甲基胺                                │四罐    │依毒品危害│
│    │                                      │        │防制條例第│
│    │                                      │        │十九條第一│
│    │                                      │        │項沒收    │
├──┼───────────────────┼────┼─────┤
│八八│氫氧化鈉                              │一桶    │不沒收    │
├──┼───────────────────┼────┼─────┤
│八九│玻璃容器                              │一批    │不沒收    │
├──┼───────────────────┼────┼─────┤
│九十│鹽酸硫酸有機溶劑                      │九瓶、七│依毒品危害│
│    │                                      │瓶、二瓶│防制條例第│
│    │                                      │        │十九條第一│
│    │                                      │        │項沒收    │
├──┼───────────────────┼────┼─────┤
│九一│苯乙酸                                │二瓶    │不沒收    │
├──┼───────────────────┼────┼─────┤
│九二│中藥材                                │六包    │不沒收    │
├──┼───────────────────┼────┼─────┤
│九三│五公升燒杯內含2000cc鹽酸、鹽混合物    │一瓶    │不沒收    │
├──┼───────────────────┼────┼─────┤
│九四│燒瓶                                  │一只    │依毒品危害│
│    │（內有深棕色液體，含MDMA成分；另含  │        │防制條例第│
│    │3,4-METHYLENEDIOXYTOLUENE、3,4-M  │        │十八條第一│
│    │ETHYLENEDIOXY-N-METHYLBENZYLAMINE、 │        │項前段沒收│
│    │3,4-METHYLENEDIOXYPHENYL-2-PROPANOL、 │        │銷燬之    │
│    │N-METHYL-(1,2-METHYLENEDIOXY)-4-(1-E│        │          │
│    │THYL-2-AMINOPROPYL)BENZENE、3,4-METH│        │          │
│    │YLENEDIOXYPHENYLACETONE，至均為MDM│        │          │
│    │A製造過程中所產生之不純物）           │        │          │
└──┴───────────────────┴────┴─────┘
附表三：
┌──┬───────────────────┬─────┬─────┐
│編號│證物名稱                              │數    量  │所有人    │
├──┼───────────────────┼─────┼─────┤
│一  │咖啡因                                │一罐      │甲○○    │
├──┼───────────────────┼─────┼─────┤
│二  │咖啡因                                │一罐      │甲○○    │
├──┼───────────────────┼─────┼─────┤
│三  │咖啡因                                │一罐      │甲○○    │
├──┼───────────────────┼─────┼─────┤
│四  │咖啡因                                │一罐      │甲○○    │
├──┼───────────────────┼─────┼─────┤
│五  │咖啡因                                │一罐      │甲○○    │
├──┼───────────────────┼─────┼─────┤
│六  │咖啡因                                │一罐      │甲○○    │
├──┼───────────────────┼─────┼─────┤
│七  │咖啡因                                │一罐      │甲○○    │
├──┼───────────────────┼─────┼─────┤
│八  │咖啡因                                │一罐      │甲○○    │
├──┼───────────────────┼─────┼─────┤
│九  │咖啡因                                │一袋      │甲○○    │
├──┼───────────────────┼─────┼─────┤
│十  │氯化鈀                                │一罐      │甲○○    │
├──┼───────────────────┼─────┼─────┤
│十一│SIM卡                                 │六張      │甲○○    │
├──┼───────────────────┼─────┼─────┤
│十二│記事本                                │一冊      │甲○○    │
├──┼───────────────────┼─────┼─────┤
│十三│中華如意卡                            │六份      │甲○○    │
├──┼───────────────────┼─────┼─────┤
│十四│電話簿（一）                          │一冊      │甲○○    │
├──┼───────────────────┼─────┼─────┤
│十五│電話簿（二）                          │一冊      │甲○○    │
├──┼───────────────────┼─────┼─────┤
│十六│電話簿（三）                          │一冊      │甲○○    │
├──┼───────────────────┼─────┼─────┤
│十七│雜記                                  │十二張    │甲○○    │
├──┼───────────────────┼─────┼─────┤
│十八│迷姦藥水GHB網路資料及藥品製程資料     │十二張    │甲○○    │
├──┼───────────────────┼─────┼─────┤
│十九│支票影本                              │三張      │甲○○    │
├──┼───────────────────┼─────┼─────┤
│二十│匯款單及收據                          │十五張    │甲○○    │
├──┼───────────────────┼─────┼─────┤
│二一│雜記                                  │三張      │甲○○    │
├──┼───────────────────┼─────┼─────┤
│二二│電話雜記                              │四張      │甲○○    │
├──┼───────────────────┼─────┼─────┤
│二三│名片                                  │四張      │甲○○    │
├──┼───────────────────┼─────┼─────┤
│二四│名片                                  │五張      │甲○○    │
├──┼───────────────────┼─────┼─────┤
│二五│雜記                                  │一張      │甲○○    │
└──┴───────────────────┴─────┴─────┘
附表四：
┌──┬───────────────────┬─────┬─────┐
│編號│證物名稱                              │數    量  │所有人    │
├──┼───────────────────┼─────┼─────┤
│一  │二氯苯                                │一桶      │甲○○    │
└──┴───────────────────┴─────┴─────┘
